

**INFORMAÇÕES** 

**NOME** 

**ANA KESSIA** 

**VENDEDORA** 

Acrelândia - AC

**CONTATO** 

**(** 68 99218-6647

anakessia ferreira 2003@gmail.com

**INTERESSES** 

**★** CONCURSOS MISS

Meu sonho é me tornar Miss Universo. Já fui Rainha ExpoAcrelândia 2019!

**DESIGN GRÁFICO** 

Possuo conhecimento e paixão em desenvolver materiais digitais!

**★** GAMING E ANIMES

Apaixonada por animes e a cultura gamer, sempre estou antenada no mundo geek.

## **Currículo WEB**



# **ANA KESSIA FERREIRA MARINHO**

Vendedora - Empório Acess.

Profissional eficiente e com boas habilidades de relacionamento interpessoal, que contribuem para a prestação de um serviço de excelência e para o suporte à equipe em tarefas diversas, visando colaborar efetivamente com a rotina de trabalho

## PONTOS POSITIVOS PARA O CARGO DE VENDEDORA NA EMPÓRIO

Como entusiasta fervorosa de eletrônicos, gaming e cultura anime, estou entusiasmada em expressar meu interesse em se juntar à equipe da sua renomada loja. Minha paixão e conhecimento me capacitam a oferecer uma experiência de compra excepcional aos clientes, compartilhando informações relevantes, esclarecendo dúvidas e auxiliando nas escolhas mais adequadas para suas necessidades e interesses.

### **HISTÓRICO PROFISSIONAL**

# AJUDANTE DE CONFEITEIRO Roberta de Oliveira

08/2021 ~ 11/2022 05/2023 - 08/2023

Lidava com múltiplas tarefas, da organização do estoque à produção de bolos e doces, respeitando regras sanitárias. Atendimento ao cliente, gestão de estoque e cálculos precisos eram essenciais, enquanto mantinha a cozinha impecável. Também cuidava do delivery, garantindo qualidade até ao cliente final, num papel versátil e dinâmico, sempre visando eficiência e satisfação.

#### ATENDENTE DE LANCHONETE

Clecia Burguer

12/2022 ~ 04/2023

Encarregada de atender clientes por telefone e aplicativo para pedidos de entrega. Isso incluiu esclarecer dúvidas sobre o cardápio e ajudar os clientes a fazerem suas escolhas. Além disso, anotei pedidos, coordenei entregas e auxiliei na preparação dos itens. Também desempenhei um papel na limpeza do local após o expediente. Em resumo, minha função abrangeu atendimento, anotação de pedidos, gerenciamento de entregas, apoio na preparação e tarefas de limpeza.

#### ATENDENTE DE BALCÃO

**Panificadora Central** 

03/2021 ~ 04/2021

Minha principal responsabilidade era manter o ambiente de trabalho limpo e organizado para criar um espaço agradável. Além disso, atendia os clientes no balcão, apresentando as opções de produtos disponíveis. Também tinha a tarefa de preparar sucos

e alimentos rápidos, assegurando a higiene e cuidados necessários para fornecer um serviço de qualidade.

## **EDUCAÇÃO**



**Bacharelado em Farmácia - EAD**UNIFATECIE 09/2022

### HABILIDADES E COMPETÊNCIAS

- Agilidade para atender a altas demandas de pedidos;
- Cordialidade e simpatia no atendimento ao público;
- Bom relacionamento interpessoal, facilitando o trabalho em equipe;
- Habilidade com comandas eletrônicas e sistemas PDV (caixa);
- Rapidez ao resolver problemas de pedidos;
- Disponibilidade de horários para trabalho em escala;
- Facilidade para aprender novas funções e tarefas;
- Boa comunicação oral e escrita;
- Atenção e paciência com os clientes;
- Capacidade de memorização de catálogos;
- Pontualidade e assiduidade;
- Cortesia e simpatia.

